# 关于持有待售资产和负债

提问人：1838913227 时间：2020-04-18 08:05:43
请教陈版，如果已经计划报表日后要出售子公司，那在报表日是不是应该将子公司划分为持有待售资产或负债；这样子在合并层面如何把子公司的资产、负债、所有者权益装到持有待售资产或负债？

回答人：chenyiwei
认定持有待售的条件还是很严格的，不仅仅是“已经计划报表日后要出售子公司”，还要逐条对照CAS 42第五条和第六条所列各项条件，全部满足才能转入持有待售。